臺灣新竹地方法院民事裁定
109年度司繼字第1086號
聲  請  人  劉冠葳  
代  理  人  鍾添錦律師
關  係  人  
即受選任人  李建民律師
上列聲請人聲請對被繼承人李圓英選任遺產管理人事件，本院裁
定如下：
    主  文
選任李建民律師（地址：臺北市○○區○○路○段000號3樓）為被繼
承人李圓英（女、民國00年0月00日生、身分證統一編號：Z0000
00000號、民國109年3月16日死亡、生前最後住所：新竹市○區○○
里○○○街00巷000號）之遺產管理人。
准對被繼承人李圓英之繼承人為承認繼承之公示催告。
如有被繼承人李圓英之大陸地區以外之繼承人，應自本公示催告
最後登載公報、新聞紙或其他相類之傳播工具之日起捌個月內向
本院陳報承認繼承，如不於公示期限內申報承認繼承時，被繼承
人之遺產於大陸地區之繼承人依法繼承、清償債權並交付遺贈物
後有賸餘者歸屬國庫。
聲請人應於收受本裁定之日起貳月內，將本裁定登載於公報、新
聞紙或其他相類之傳播工具，並將登載證據檢送本院。
聲請程序費用新臺幣壹仟元由被繼承人李圓英之遺產負擔。
    理  由
一、本件聲請意旨略以：聲請人於民國（下同）108年2月26日院
    對被繼承人李圓英提起訴訟，經本院以108年度重訴字第77
    號民事判決聲請人全部勝訴，惟被繼承人於臺灣高等法院10
    9年度上易字第72號遷讓房屋等事件訴訟審理期間即109年3
    月16日死亡，且其全體繼承已拋棄繼承，經臺灣高等法院民
    事庭諭知聲請人聲請選任遺產管理人，為此爰依民法第1178
    條及家事事件法第136條規定，聲請選任被繼承人之遺產管
    理人等語。
二、按繼承開始時，繼承人之有無不明者，由親屬會議於一個月
    內選定遺產管理人，並將繼承開始及選定遺產管理人之事由
    ，向法院報明；無親屬會議或親屬會議未於前條所定期限內
    選定遺產管理人者，利害關係人或檢察官，得聲請法院選任
    遺產管理人，並由法院依前項規定為公示催告；又先順序繼
    承人均拋棄其繼承權時，由次順序之繼承人繼承。其次順序
    繼承人有無不明或第四順序之繼承人均拋棄其繼承權者，準
    用關於無人承認繼承之規定，民法第1177條、第1178條第2
    項、第1176條第6 項分別定有明文。
三、經查：
(一)聲請人所陳之上開事實，業據其提出本院民事判決、臺灣高
    等法院開庭通知書與函文、本院民事庭通知、戶籍謄本、繼
    承系統表等影本為證，復經本院依職權調閱本院109年度司
    繼字第397、489、762號拋棄繼承卷宗及新竹○○○○○○○○惠覆
    戶籍資料，堪信聲請人之主張為真實。據此，本件被繼承人
    之繼承人均拋棄繼承，其親屬會議亦未於法定期限內選定遺
    產管理人，從而聲請人以利害關係人之身分，聲請本院選任
    被繼承人李圓英之遺產管理人，洵屬有據。
(二)審酌律師對法律學有專精，持有具高度公信力之專門職業技
    術執照，對於遺產管理事件應較熟稔，若由律師擔任遺產管
    理人定較能積極配合相關法律程序進行，且聲請人推薦李建
    民律師擔任本件被繼承人之遺產管理人，故爰選任李建民律
    師為被繼承人之遺產管理人，併依民法第1178條第2項規定
    為承認繼承之公示催告。
四、依家事事件法第127條第4項，裁定如主文。
五、如對本裁定抗告須於裁定送達後10日內向本院提出抗告狀，
    並繳納抗告裁判費新臺幣1,000 元。
中　　華　　民　　國　　109 　年　　12　　月　　22　　日
                  家事法庭  司法事務官  李文德